【裁判字號】    95,訴緝,372
【裁判日期】    950718
【裁判案由】    常業詐欺等
【裁判全文】
臺灣臺中地方法院刑事判決             95年度訴緝字第372號
公  訴  人  臺灣臺中地方法院檢察署檢察官
被      告  甲○○
上列被告因詐欺案件，經檢察官提起公訴（93年度偵字第2231、
6862號），茲被告於準備程序中就被訴事實為有罪之陳述，受命
法官於聽取當事人之意見後，由本院合議庭裁定由受命法官獨任
進行簡式審判程序，判決如下：
    主    文
甲○○連續意圖為自己不法之所有，以詐術使人將本人之物交付
，處拘役肆拾日，如易科罰金，以銀元佰元即新臺幣玖佰元折
算壹日。緩刑貳年。
    犯罪事實
一、甲○○因經濟困頓，為一時抒困，明知自己之財務狀況已陷
    入無資力狀態，見李榮烈（業經本院以九十四年度訴字第二
    四八０號審結）於報紙廣告欄上刊有刷卡換現金之廣告，乃
    撥打廣告上之電話號碼與李榮烈聯絡，並基於意圖為自己不
    法所有之概括犯意，自民國九十二年十二月二十一日起，先
    後於如附表所示之刷卡日期，至李榮烈虛設於臺中市○○區
    ○○路一段四七０號之「福田茶行」及臺中市○○○街十號
    一樓之「佳洲商行」（即「冠東茗茶」），明知係無真實消
    費，竟為取得刷卡金額九成之款項，連續持其所有如附表所
    示之信用卡，向李榮烈刷卡如附表所示之刷卡金額，致使各
    該信用卡銀行誤認係由甲○○在「福田茶行」、「佳洲商行
    」實際消費，陷於錯誤，均同意通過各該筆刷卡。甲○○刷
    卡後，李榮烈即將各該筆消費簽帳單（一式二聯）交付甲○
    ○簽名，其中一聯交由甲○○收執，並依甲○○刷卡金額之
    九成貸予甲○○，餘額則充作利息牟利；另一聯簽帳單則由
    李榮烈透過財團法人聯合信用卡處理中心向各該信用卡銀行
    請款，各該信用卡銀行因不知有詐，即依各該筆消費款項扣
    除手續費後墊付予李榮烈。嗣於九十三年一月二十日下午一
    時四十分許，經警前往臺中市○○區○○路一段四七０號搜
    索，而查悉上情。
二、案經內政部警政署刑事警察局移送臺灣臺中地方法院檢察署
    檢察官偵查後起訴。
    理    由
一、訊據被告甲○○對於上開犯罪事實坦承不諱，核與其在警詢
    中供述之內容相符，並與同案被告李榮烈於本院九十四年度
    訴字第二四八０號案件行準備程序時之供述互核一致，復有
    聯邦商業銀行信用卡中心九十四年十一月八日（九四）聯信
    卡字第七四八號函、萬泰商業銀行信用卡中心九十四年十月
    二十四日金卡字第０九四九三五五０一八八號函、中國信託
    商業銀行陳報狀暨九十三年一月到四月消費明細表、誠泰商
    業銀行九十四年十月二十七日誠泰銀信卡字第二五０八號函
    及中國國際商業銀行九十四年十月二十四日（九四）中卡字
    第二二四五號函各一份在卷可稽，足見被告自白與事實相符
    ，其詐欺取財之犯行事證明確，洵堪認定。
二、核被告所為，係犯刑法第三百三十九條第一項之詐欺取財罪
    。又被告行為後，刑法第五十六條連續犯之規定，業於九十
    四年一月七日修正公布刪除，並於九十五年七月一日施行，
    則被告之犯行，因行為後新法業已刪除連續犯之規定，此刪
    除雖非犯罪構成要件之變更，但顯已影響行為人刑罰之法律
    效果，自屬法律有變更，依新法第二條第一項規定，比較新
    、舊法結果，仍應適用較有利於被告之行為時法律即舊法論
    以連續犯（最高法院九十五年第八次刑事庭會議決議參照）
    。爰審酌被告正值壯年，不思以正當工作賺取金錢，竟因一
    時經濟困難，利用假消費真刷卡之方式詐騙銀行取得現金，
    影響社會經濟秩序，幸其犯後坦承犯行，顯有悔意，所詐取
    之金額非鉅等一切情狀，量處如主文所示之刑，並諭知易科
    罰金之折算標準（按行為後法律有變更者，適用行為時之法
    律。但行為後之法律有利於行為人者，適用最有利於行為人
    之法律，刑法第二條第一項定有明文。本件被告犯罪時之刑
    法第四十一條第一項前段規定：「犯最重本刑為五年以下有
    期徒刑以下之刑之罪，而受六個月以下有期徒刑或拘役之宣
    告，因身體、教育、職業、家庭之關係或其他正當事由，執
    行顯有困難者，得以一元以上三元以下折算一日，易科罰金
    。」，又被告行為時之易科罰金折算標準，修正前罰金罰鍰
    提高標準條例第二條前段（現已刪除）規定，就其原定數額
    提高為一百倍折算一日，則本件被告行為時之易科罰金折算
    標準，應以銀元三百元折算一日，經折算為新臺幣後，應以
    新臺幣九百元折算為一日。惟九十五年七月一日修正公布施
    行之刑法第四十一條第一項前段則規定：「犯最重本刑為五
    年以下有期徒刑以下之刑之罪，而受六個月以下有期徒刑或
    拘役之宣告者，得以新臺幣一千元、二千元或三千元折算一
    日，易科罰金。」，比較修正前後之易科罰金折算標準，以
    九十五年七月一日修正公布施行前之規定，較有利於被告，
    則應依刑法第二條第一項前段，適用修正前刑法第四十一條
    第一項前段規定，定其折算標準。）。末查，被告前雖曾因
    妨害風化案件，經臺灣臺北地方法院以八十三年度易字第二
    一一二號判決判處有期徒刑六月，如易科罰金，以三百元折
    算一日確定，於八十三年六月六日易科罰金而執行完畢，五
    年之內未曾受有期徒刑以上刑之宣告，有臺灣高等法院被告
    前案紀錄表一份在卷可按，姑念被告犯行輕微，所生危害非
    鉅，犯後坦承犯行，深具悔意，本院認被告經此教訓，當知
    警惕，而無再犯之虞，所宣告之刑，以暫不執行為適當，爰
    宣告緩刑二年，以啟自新（茲被告本件犯罪，不論依修正前
    之刑法第七十四條第二款，或修正後之刑法第七十四條第二
    款之規定，均符合緩刑要件，對被告而言並無有利或不利之
    情形，自不生新舊法比較之問題，應逕依修正前刑法第七十
    四條第二款之規定，宣告緩刑。）。
據上論斷，應依刑事訴訟法第二百七十三條之一第一項、第二百
九十九條第一項前段，刑法第二條第一項、第三百三十九條第一
項、修正前刑法第五十六條、第四十一條第一項前段、第七十四
條第二款，罰金罰鍰提高標準條例第一條前段、修正前罰金罰鍰
提高標準條例第二條，判決如主文。
中    華    民    國    95    年    7     月    18    日
                    刑事第十三庭    法  官  許月馨
上正本證明與原本無異。
如不服本判決，應於送達後十日內向本院提出上訴狀（須附繕本
），上訴於臺灣高等法院臺中分院。
                                    書記官  黃美雲
中    華    民    國    95    年    7     月    18    日
附錄本案論罪科刑法條
刑法第三百三十九條：
意圖為自己或第三人不法之所有，以詐術使人將本人或第三人之
物交付者，處五年以下有期徒刑、拘役或科或併科一千元以下罰
金。
以前項方法得財產上不法之利益或使第三人得之者，亦同。
前二項之未遂犯罰之。
附表：
┌──┬───┬─────┬─────┬────────┬────┬───┐
│編號│刷卡人│信用卡銀行│信用卡卡號│刷卡日期及特約商│刷卡金額│實得款│
│    │      │          │          │店              │（新台幣│（新台│
│    │      │          │          │                │）      │幣）  │
├──┼───┼─────┼─────┼────────┼────┼───┤
│一  │甲○○│中國信託  │0000000000│92.12.21福田茶行│33800   │實拿九│
│    │      │          │056096    │                │        │成    │
│    │      ├─────┼─────┼────────┼────┤      │
│    │      │萬泰商銀  │0000000000│92.12.28福田茶行│25800   │      │
│    │      │          │202809    ├────────┼────┤      │
│    │      │          │          │92.12.28福田茶行│25800   │      │
│    │      ├─────┼─────┼────────┼────┤      │
│    │      │聯邦商銀  │0000000000│92.12.28福田茶行│25800   │      │
│    │      │          │366201    │                │        │      │
│    │      ├─────┼─────┼────────┼────┤      │
│    │      │誠泰商銀  │0000000000│93.01.03福田茶行│35800   │      │
│    │      │          │940609    │                │        │      │
│    │      ├─────┼─────┼────────┼────┤      │
│    │      │中國國際商│0000000000│93.01.15冠東茗茶│19200   │      │
│    │      │銀        │917214    │    （佳洲商行）│        │      │
└──┴───┴─────┴─────┴────────┴────┴───┘


司法院資訊處製作；財團法人民間司法改革基金會備份。
